【裁判字號】    99,抗,134
【裁判日期】    990430
【裁判案由】    損害賠償等
【裁判全文】
臺灣高等法院高雄分院民事裁定           99年度抗字第134號
抗  告  人  慶達科技股份有限公司
法定代理人  乙○○
相  對  人  天火精密有限公司
法定代理人  甲○○
上列當事人間請求損害賠償等事件，對於民國99年3 月15日臺灣
高雄地方法院99年度審訴字第521 號所為裁定提起抗告，本院裁
定如下：
    主  文
原裁定廢棄，發回台灣高雄地方法院。
    理  由
一、抗告意旨略以：相對人之主營業所固設於台南，惟兩造間之
    買賣契約業已約定，相對人應以合於規格之螺絲交付伊位於
    高雄之主營業所加以驗收，是兩造已約定契約履行地為高雄
    ，則原法院亦應為管轄法院。原裁定將本件移送台灣台南地
    方法院尚屬有誤，爰請求廢棄原裁定等語。
二、按訴訟之全部或一部，法院認為無管轄權者，依原告聲請或
    依職權以裁定移送於其管轄法院，民事訴訟法第28條第1 項
    定有明文。又因契約涉訟者，如經當事人定有債務履行地，
    得由該履行地之法院管轄，此觀之同法第12條規定自明。所
    謂因契約涉訟，即本於契約關係提起之民事訴訟，凡因請求
    確認契約關係之成立、履行契約、或因契約之撤銷、解除、
    終止、因不履行契約而請求返還定金、給付違約金、損害賠
    償、減少價金、瑕疵填補等事項提起之訴訟均屬之。再按被
    告住所、不動產所在地、侵權行為地或其他據以定管轄法院
    之地，跨連或散在數法院管轄區域內者，各該法院俱有管轄
    權；同一訴訟，數法院有管轄權者，原告得任向其中一法院
    起訴，民事訴訟法第21條、第22條亦有明文。
三、本件抗告人主張其向相對人訂購螺絲一批，因相對人交付之
    規格不符，致抗告人受有損害，乃本於民法第345 條、第
    227 條、第226 條、第360 條之規定，請求相對人負損害賠
    償責任等情，則依其主張觀之，本件顯係因契約涉訟。又依
    抗告人所提出經相對人簽認之成品採購單所示，契約所約定
    送貨地點係載明「慶達」，而抗告人之主營業所係位於高雄
    市前鎮區，其工廠則位於高雄縣岡山本洲工業區，此有其公
    司資料可稽，是以高雄即為兩造所定債務履行地之一，揆諸
    上開規定，原法院亦有管轄權，自不得以其為無管轄權而移
    送其他法院。原裁定未予調查審認，遽認為無管轄權而為移
    轉管轄，自有未合。抗告意旨指摘原裁定不當，求予廢棄，
    為有理由，爰由本院將原裁定廢棄，發回原法院更為適法之
    處理。
據上論結，本件抗告為有理由，依民事訴訟法第492 條，裁定如
主文。
中    華    民    國    99    年    4     月    30    日
                            民事第五庭
                                審判長法官  蔡明宛
                                法      官  曾錦昌
                                法      官  魏式璧
以上正本證明與原本無異。
本裁定不得再為抗告。
中    華    民    國    99    年    4     月    30    日
                                書  記  官  林佳蓉

司法院資訊處製作；財團法人民間司法改革基金會備份。
